【裁判字號】    97,易,4958
【裁判日期】    980218
【裁判案由】    竊盜
【裁判全文】
臺灣臺中地方法院刑事判決              97年度易字第4958號
公  訴  人  臺灣臺中地方法院檢察署檢察官
被      告  丙○○
                    1號
上列被告因竊盜案件，經檢察官提起公訴（九十七年度偵字第二
六九七九號），本院判決如下：
    主    文
丙○○竊盜，累犯，處拘役肆拾日，如易科罰金，以新臺幣壹仟
元折算壹日。
    犯罪事實
一、丙○○曾因竊盜等案件，經本院於民國九十六年七月二十五
    日，以九十六年度聲減字第二七九三號裁定減刑後，定應執
    行有期徒刑九月又十五日確定，甫於九十七年三月十二日執
    行完畢。猶不思悔改，意圖為自己不法之所有，於九十七年
    八月十二日晚上某時，在臺中縣太平市○○街一六二巷二一
    號之其前女友甲○○住處內，趁甲○○不注意之際，竊取甲
    ○○所有黑色皮包一只（內有甲○○所有現金新臺幣（下同
    ）一千元、國民身分證、全民健康保險卡一張、金融卡二張
    ，及甲○○所持有由伊父王甦出借予伊使用之NOKIA牌行動
    電話手機一支（含SIM卡一枚））。丙○○得手後，旋於九
    十七年八月十三日凌晨五時五十四分許，將所竊得之上開行
    動電話手機，以二百元之代價，典當予不知情之永生當舖，
    再於同年八月十七日，以二百二十五元贖回後，返還予甲○
    ○。另於九十七年八月十七日後之數日，丙○○在將上開皮
    包內之現金一千元取出後，再將上開皮包一只（內有甲○○
    所有國民身分證、全民健康保險卡一張、金融卡二張），返
    還予甲○○。
二、案經臺中市警察局移送臺灣臺中地方法院檢察署檢察官偵查
    起訴。
    理    由
一、(一)訊據被告丙○○固不否認：其曾於上開時地，將被害人甲
    ○○所持有之上開行動電話手機一支，以上開代價持以典當
    後，再將之贖回，返還交付予被害人。另曾於上開時地，將
    被害人上開皮包一只，返還予被害人之事實，但矢口否認有
    何竊盜之犯行，辯稱：上開行動電話手機係由被害人於九十
    七年八月十二日在其駕駛之自用小客車內，親自交付出借予
    其使用。嗣因其臨時缺錢施用第一級毒品海洛因，始於九十
    七年八月十三日淩晨五時五十四分許，將之持以典當，再於
    八月十七日贖回後，返還交付予被害人。又其並未在被害人
    上開住處內，竊取被害人所有上開皮包一只，該只皮包係被
    害人自己於九十七年八月十二日晚上，不慎遺留在其駕駛之
    自用小客車內。其始於九十七年八月十七日，將上開行動電
    動手機一支及上開皮包一只，一起返還予被害人。其雖知該
    只皮包內有現金，但並未動用，係原封不動地將該只皮包返
    還予被害人云云。(二)惟查：被告曾於上開時地，意圖為自己
    不法之所有，趁被害人不注意之際，竊取被害人所有黑色皮
    包一只（內有被害人所有現金一千元、國民身分證、全民健
    康保險卡一張、金融卡二張，及被害人所持有由伊父王甦出
    借予伊使用之NOKIA牌行動電話手機一支（含SIM卡一枚））
    。被告得手後，旋於九十七年八月十三日凌晨五時五十四分
    許，將所竊得之上開行動電話手機，以二百元之代價，典當
    予不知情之永生當舖，再於同年八月十七日，以二百二十五
    元贖回後，返還予被害人。另於九十七年八月十七日後之數
    日，被告將上開皮包內之現金一千元取出後，再將上開皮包
    一只（內有被害人所有國民身分證、全民健康保險卡一張、
    金融卡二張），返還予被害人之事實，業據證人即被害人甲
    ○○於偵查及本院審理時，結述綦詳（參偵查卷第七、八頁
    ，本院卷第二七頁至第二九頁），並有收當物品登記簿（日
    報表）、典當單、上開行動電話之通聯紀錄、租用人資料各
    一紙，上開行動電話手機之照片一張附於警詢卷第七頁至第
    一○頁、第一二頁可稽。又被告於警詢中，先辯稱：上開行
    動電話手機係由被害人贈送予其（參警詢卷第二、三頁）云
    云。其於偵查中及本院準備程序、審理中，改辯稱：上開行
    動電話手機係由被害人出借予其使用（參偵查卷第六、七頁
    、本院卷第二○、二一、三五、三六頁）云云，足見其先後
    所辯不一。況倘被告上開所辯屬實，則依其所辯，被害人既
    已願意將上開行動電話手機出借予其使用，衡以常情，被害
    人理應會再同意另行出借二百元現金與其。其應可開口再向
    被害人借用現金二百元即可，又何需在未經被害人之同意下
    ，擅將該支行動電話持以典當二百元？基上等情，足認應以
    證人即被害人甲○○上開結述方與事實相符，被告上開所辯
    ，顯係其事後卸責之詞，不足採信。是本件事證明確，被告
    竊盜犯行已堪認定。
二、(一)核被告所為，係犯刑法第三百二十條第一項竊盜罪。被告
    曾因竊盜等案件，經本院於九十六年七月二十五日，以九十
    六年度聲減字第二七九三號裁定減刑後，定應執行有期徒刑
    九月又十五日確定，甫於九十七年三月十二日執行完畢等情
    ，有臺灣高等法院被告前案紀錄表一份在卷可參。其於有期
    徒刑執行完畢後，五年內故意再犯本件有期徒刑之罪，為累
    犯，應依刑法第四十七條第一項規定，加重其刑。(二)爰審酌
    ：被告正值青壯，國小畢業。其犯罪手段尚屬平和，未具暴
    力性，侵害被害人之財產法益非深。其所竊得之上開皮包一
    只、行動電話手機一支及被害人相關證件、金融卡事後均已
    返還被害人，僅現金一千元未返還予被害人，暨其犯罪否認
    犯行，卷內亦無證據證明確有所悔悟等一切情狀，量處如主
    文所示之刑，並諭知易科罰金之折算標準。
據上論斷，應依刑事訴訟法第二百九十九條第一項前段，刑法第
三百二十條第一項、第四十七條第一項、第四十一條第一項前段
，刑法施行法第一條之一第一項、第二項前段，判決如主文。
本案經檢察官乙○○到庭執行職務。
中    華    民    國    98    年     2    月    18    日
                  刑事第九庭  法  官  唐敏寶
上正本證明與原本無異。
如不服本判決，應於判決送達後十日內，向本院提出上訴狀（須
附具體上訴理由及繕本）。
                              書記官  賴玉真
中    華    民    國    98    年     2    月    18    日
刑法第三百二十條第一項
意圖為自己或第三人不法之所有，而竊取他人之動產者，為竊盜
罪，處五年以下有期徒刑、拘役或五百元以下罰金。


司法院資訊處製作；財團法人民間司法改革基金會備份。
